# 求助陈版主，同控企业合并时购买少数股东权益的交易

提问人：TTYY0807 时间：2021-02-27 17:19:00
陈版您好，
“《监管规则适用指引——会计类第 1 号》：
同时向控股股东和第三方购买股权达成的企业合并，合并方在个别财务报表中，对于自第三方购买的股权，其初始投资成本应等于实际支付给第三方股东的对价。
在同一控制下企业合并同时购买少数股东权益的交易中，对于少数股东作出的业绩承诺，在合并日的合并财务报表中，应当以公允价值进行初始确认并将其作为少数股东权益购买对价的一部分；在后续资产负债表日的合并财务报表中，若该或有对价属于一项金融工具，则应根据金融工具准则的相关规定，将其公允价值的后续变动计入当期损益。”
与购买少数股权有关的这部分或有对价，指引里只提到在合并财务报表里加以确认并以公允价值计量。想问一下在合并方的个别财务报表里，这部分或有对价是否需要同步按公允价值予以确认？如果确认，是否也是作为一项金融工具，如果不需要确认，原因又是啥？
烦请版主答疑解惑一下，谢谢。

回答人：chenyiwei
是，你的理解合理。对于与收购少数股权相关的或有对价，在合并方的个别财务报表里，这部分或有对价是否需要同步按公允价值予以确认，后续其公允价值变动计入损益。